臺灣桃園地方法院民事裁定
111年度聲字第170號
聲  請  人  Ｃ男      年籍詳卷
代  理  人  林陟爾律師
            黃致豪律師
相  對  人  Ｆ女      年籍詳卷
代  理  人  陳建源律師                      
相  對  人  Ｂ男（即Ｄ男之承受訴訟人）

            Ｇ男（即Ｄ男之承受訴訟人）

            Ｈ女（即Ｄ男之承受訴訟人）

上  二  人
代  理  人  詹連財律師                      
上列聲請人因本院110年度訴字第631號損害賠償事件，聲請交付
法庭錄音光碟，本院裁定如下：
    主  文
准予交付聲請人關於本院110年度訴字第631號損害賠償事件民國
111年4月27日言詞辯論期日之法庭錄音光碟。
聲請人就第一項所示錄音光碟內容，不得散布、公開播送，或為
非正當目的使用。
聲請費用由聲請人負擔。
    理  由
一、按當事人及依法得聲請閱覽卷宗之人，因主張或維護其法律
    上利益，得於開庭翌日起至裁判確定後6個月內，繳納費用
    聲請法院許可交付法庭錄音內容；當事人及依法得聲請閱覽
    卷宗之人，因主張或維護其法律上利益，聲請交付法庭錄音
    內容時，應敘明理由，由法院為許可與否之裁定；前項聲請
    經法院裁定許可者，每張光碟應繳納費用新臺幣50元；持有
    法庭錄音內容之人，就取得之錄音內容，不得散布、公開播
    送，或為非正當目的使用，法院組織法第90條之1第1項前段
    、法庭錄音錄影及其利用保存辦法第8條、法院組織法第90
    條之4第1項分別定有明文。又所謂主張或維護法律上利益者
    ，舉凡核對更正筆錄、他案訴訟所需，或認法院指揮訴訟方
    式對其訴訟權益有影響之虞，欲用以保障其法律上利益等，
    均屬之。
二、聲請意旨略以：聲請人及其訴訟代理人於鈞院民國111年4月
    27日言詞辯論期日，當庭表示聲請人希望親自出庭，或以視
    訊方式參與開庭，並得鈞院同意，且兩造亦於111年7月6日
    言詞辯論期日，就相對人是否適格及有無確認未成年甲 、
    乙 訴訟行為真意之必要等情為攻防，然均未於筆錄內詳載
    ，為維護聲請人之權益，爰聲請交付本院110年度訴字第631
    號損害賠償事件111年4月27日言詞辯論期日之法庭錄音光碟
    等語。
三、經查，聲請人為本院110年度訴字第631號損害賠償事件之當
    事人，為依法得聲請閱覽卷宗之人，復已敘明聲請交付法庭
    錄音以維護其法律上利益之理由，且係於言詞辯論期日開庭
    翌日起至裁判確定後6個月內提出，合於期限規定，揆諸首
    揭法律規定及說明，其聲請尚無不合，應予准許。又聲請人
    就取得之法庭數位錄音光碟內容不得散布、公開播送，或為
    非正當目的使用，違反前揭規定者，依法院組織法第90條之
    4第2項規定，由行為人之住所、居所，或營業所、事務所所
    在地之地方法院處新臺幣3萬元以上30萬元以下罰鍰，併予
    諭知如主文第2項所示，以促其注意遵守。
四、爰裁定如主文。　　
中　　華　　民　　國　　111 　年　　8 　　月　　3 　　日
                  民事第二庭    法　官　廖子涵
正本係照原本作成。
本裁定不得抗告。
中　　華　　民　　國　　111 　年　　8 　　月　　3 　　日
                                 書記官 李慧慧